# 销售佣金

提问人：alisonli123 时间：2010-06-13 10:59:58
对于一家会籍销售收入可以在会籍年限递延的高尔夫球公司来说，与会籍销售相关的销售佣金是否也可以递延处理？

回答人：chenyiwei
回复 楼主 alisonli123 的帖子如果代理商的职责仅仅是推销会员卡，在推销完成之后不再负有任何后续责任的，则俱乐部为此支付的佣金应当费用化，不能递延，理由是未来不能再带来未来经济利益。